【裁判字號】    89,上訴,967
【裁判日期】    890628
【裁判案由】    偽造文書等
【裁判全文】
臺灣高等法院臺中分院刑事判決                民國八十九年度上訴字第九六七號
    上  訴  人
    即  被  告  甲○○
右上訴人因偽造文書等案件，不服台灣台中地方法院八十八年度訴字第二三八六號，
中華民國八十九年四月十日第一審判決（起訴案號：台灣台中地方法院檢察署八十八
年度偵字第二二五二四號），提起上訴，本院判決如左：
    主      文
上訴駁回。
    事實及理由
一、本案經本院審理結果，認第一審判決認事用法及量刑均無不當，應予維持，並引
    用第一審判決書記載之事實、證據及理由（如附件） 。
二、上訴人即被告甲○○在本院未提出其他有利之證據及辯解，具狀所辯其於本件所
    為，交警未查明其身分，是其所為應不成立刑法第二百十條、第二百十四條及第
    二百十五條之罪云云，乃就非為判決理由之法律見解為無關之論述，委無可取，
    執此上訴，為無理由，應予駁回。
三、據上論斷，應依刑事訴訟法第三百七十三條、第三百六十八條，判決如主文。
本案經檢察官乙○○到庭執行職務。
中      華      民      國     八十九     年      六      月    二十八  日
                                   臺灣高等法院臺中分院刑事第五庭
                                         審判長法  官  吳  火  川
                                               法  官  郭  同  奇
                                               法  官  朱      樑
右正本證明與原本無異。
如不服本判決應於收受送達後十日內向本院提出上訴書狀，其未述上訴之理由者並
得於提起上訴後十日內向本院補提理由書（均須按他造當事人之人數附繕本）。
                                               書記官  呂  淑  芬
中      華      民      國     八十九     年      六      月   三十     日
                                                                        Ｄ
台灣台中地方法院刑事判決                        八十八年度訴字第二三八六號
    公  訴  人  台灣台中地方法院檢察署檢察官
    被      告  甲○○  男  三十五歲（民國○○○年○月○日生）
                        住台中市○○區○○里○○路一四五號
                        居桃園縣中壢市○○區○○路六號四樓
                        身分證統一編號：Ｂ一二一七五九二九號
右列被告因偽造文書案件，經檢察官提起公訴（八十八年度偵字第二二五二四號），
本院判決如左：
    主  文
甲○○行使偽造私文書，足以生損害於公眾及他人，處有期徒刑貳月。
在台中市警察局中市警交（八七）Ａ字第○七七三八八五九號舉發違反道路交通管理
事件通知單上偽造之「陳文雄」署押沒收。
    事  實
一、甲○○於民國八十八年九月間某日，在桃園縣蘆竹鄉○○街道，拾獲內裝有陳文
    雄所遺失之陳文雄身分証、健保卡及吳含笑（陳文雄之母）健保卡之皮包後，竟
    意圖為自己不法之所有，將該等証件侵占入己。嗣於八十八年十月十八日騎乘機
    車在台中市○○路○段因違規，經警盤查舉發時，竟出示陳文雄之健保卡冒稱係
    陳文雄，並於台中市警察局中市警交（八七）Ａ字第○七七三八八五九號舉發違
    反道路交通管理事件通知單上之收受通知聯者簽章欄內冒用陳文雄名義簽名，以
    示其為陳文雄，並已收受該告發通知單，旋並持以交還交通警員收執，足生損害
    於陳文雄及監理機關對違規記錄登記管理之正確性。嗣因其另涉案嗣經警於八十
    八年十一月四日二十一時二十分許，持檢察官核發之拘票，至台中市○○區○○
    里○○路一四五號將甲○○拘提到案，而於甲○○身上查獲陳文雄之身分証、健
    保卡各一張及吳含笑之健保卡一張。
二、案經台中市警察局第五分局報告臺灣臺中地方法院檢察署檢察官偵查起訴。
    理  由
一、右揭犯罪事實業據被告甲○○於警訊及偵審中坦承不諱，核與被害人陳文雄指述
    情節相符，復有上開舉發違反道路交通管理事件通知單在卷可稽，被告自白核與
    事實相符，事證明確，被告犯行堪予認定。
二、查被告甲○○於前開舉發違反道路交通管理事件通知單上收受通知聯者簽章欄，
    偽簽「陳文雄」姓名，表示通知單已由陳文雄收受，含有收據之性質，其將偽造
    之私文書交回警員收執，亦有行使該偽造私文書之意。核其所為，係犯刑法第二
    百十六條、第二百十條之行使偽造私文書罪及第三百三十七條之侵占遺失物罪。
    被告偽造署押之行為，為偽造私文書之部分行為；其偽造私文書之低度行為為行
    使之高度行為所吸收，均不另論罪。又其所犯上開二罪間，有方法結果之牽連關
    係，為牽連犯，應依刑法第五十五條規定從一重之行使偽造私文書罪處斷。爰審
    酌被告犯罪之動機、目的、手段、所生危害及犯後坦承犯行，尚見悔意之態度等
    一切情狀，量處如主文所示之刑。被告在台中市警察局中市警交（八七）Ａ字第
    ○七七三八八五九號舉發違反道路交通管理事件通知單「收受通知聯者簽章」欄
    內偽造之「陳文雄」署押，應依刑法第二百十九條規定沒收。至扣案之陳文雄身
    分証、健保卡各一張及吳含笑健保卡一張，均非被告所有，自不予宣告沒收，附
    此敘明。
據上論斷，應依刑事訴訟法第二百九十九條第一項前段，刑法第三百三十七條、第二
百十條、第二百十六條、第五十五條，第二百十九條，罰金罰鍰提高標準條例第一條
前段，判決如主文。
中    華    民    國    八十九    年      四        月        十        日
                                        法  官  江  奇  峰
右正本證明與原本無異。
如不服本判決，應於送達後十日內向本院提出上訴狀(須附繕本)，上訴於台灣高等
法院台中分院。
                                        書記官
中    華    民    國    八十九    年      四        月                  日
                                                             十
附錄論罪科刑法條
刑法第二百十六條:
行使第二百十條至第二百十五條之文書者，依偽造、變造文書或登載不實事項或使登
載不實事項之規定處斷。
刑法第二百十條:
偽造、變造私文書，足以生損害於公眾或他人者，處五年以下有期徒刑。
刑法第三百三十七條
意圖為自己或第三人不法之所有，而侵占遺失物、漂流物或其他離本人所持有之物者
，處五百元以下罰金。


司法院資訊處製作；財團法人民間司法改革基金會備份。
